臺灣宜蘭地方法院交通事件裁定　　　　100年度交聲字第260號
原處分機關　交通部公路總局台北區監理所宜蘭監理站
異　議　人
即受處分人　邱盛昌
上列異議人即受處分人因違反道路交通管理處罰條例案件，對於
交通部公路總局台北區監理所宜蘭監理站中華民國100年9月29日
宜監字第裁43-Q00000000號違反道路交通管理事件裁決書所為之
處分（原舉發字號：宜蘭縣政府警察局宜警交字第Q00000000號
舉發違反道路交通管理事件通知單），聲明異議，本院裁定如下
：
    主  文
異議駁回。
    理  由
一、原處分意旨略以：異議人即受處分邱盛昌於民國100年8月28
    日上午7時1分許駕駛車號NP3-398號重型機車行經宜蘭縣礁
    溪鄉○○路○段，經警攔查，因聞其身上有酒味，欲對其進
    行酒測，經異議人拒絕後，為宜蘭縣政府警察局礁溪分局警
    員掣單舉發，嗣經原處分機關以「拒絕接受酒精濃度測試之
    檢定」，依道路交通管理處罰條例第35條第4項（漏載同條
    例第67條第2項前段）規定，裁處異議人罰鍰新台幣（下同
    ）6 萬元，吊銷駕駛執照，並3年內不得考領駕駛執照。
二、異議意旨則略以：異議人於當日上午係要前往上班途中，行
    經宜蘭縣礁溪鄉○○路○段、公園路口時，警方鳴喇叭示意
    異議人停車，異議人因上班即將遲到，未予理會，之後警方
    即將異議人攔下，說異議人闖紅燈，並說有酒氣，要求異議
    人回警局實施酒測，異議人配合警方回派出所後，警方一再
    催促異議人趕快酒測，異議人告知稍待再進行，警方即告訴
    異議人如不馬上進行酒測，就不用測了，異議人隨即表示要
    酒測，警方即不予酒測云云。
三、按汽車駕駛人拒絕接受道路交通管理處罰條例第35條第1項
    測試之檢定者，處6萬元罰鍰，並當場移置保管該汽車及吊
    銷該駕駛執照，且3年內不得考領駕駛執照，道路交通管理
    處罰條例第35條第4項前段、第67條第2項前段分別定有明文
    。
四、經查：
  (一)本件警員要求異議人進行酒測之經過經本院勘驗如下：
    錄影開始
    異議人坐於警局沙發上，播弄手機。警員於一旁來回行走。
    3分37秒
    松曉成警員稱：邱盛昌先生，作酒測。
    異議人繼續拿行動電話放置於耳邊，坐在沙發上。
    3分45秒
    松曉成警員又進入稱：邱先生。
    異議人仍繼續做接聽電話之姿勢，坐在沙發上。
    3分56秒
    松曉成警員以手拿異議人行動電話，並表示等一下。
    異議人將手機拿回，說：我要跟人家通知。
    3分59秒
    松曉成警員稱：邱盛昌。
    異議人稱：我有說我是邱盛昌嗎。
    異議人接著又將手機放回耳旁。
    松曉成警員稱：那你叫什麼名字？
    羅大為警員進入拍桌稱：把名字寫一寫。
    異議人稱：你那麼凶要做什麼。
    羅大為警員稱：不要拖時間。
    異議人繼續將手機放在耳旁。
    4分45秒
    異議人對電話稱說：喂，有人在嗎。
    異議人繼續對電話說：你是誰，我是阿昌，有人去嗎。並持
    續講電話到5分30秒。
    松曉成警員稱：麻煩把證件拿出來。
    異議人稱：你就直接開我就好了。
    異議人繼續播弄手機。
    5分48秒
    松曉成警員：你叫什麼名字？邱盛昌是不是。
    異議人稱：你就直接開一開。
    松曉成警員稱：你不給我資料，我要怎麼開。當我是白痴啊
    。
    異議人稱：你不是會去查。
    松曉成警員稱：叫什麼名字？
    異議人不予回答。異議人繼續撥弄手機及剔牙。
    6分40秒至7分15秒
    警員多次詢問異議人名字，並要求拿出證件。異議人均未予
    置理，並辯稱並未闖紅燈。
    7分39秒
    異議人稱：我不知道我叫什麼名字。
    8分30秒
    警員：你叫什麼名字？
    異議人稱：忘記了。
    警員：你在那裡上班？
    異議人稱：忘記了。
    至10分10秒前異議人均坐在沙發上播弄手機。
    18分52秒
    警員稱：邱盛昌先生100年8月28日第二次告知，現在進行酒
    測。
    異議人點頭：我要做酒測。
    警員：你要作酒測，來。
    異議人坐在沙發上，手拿礦泉水及手機，說：等一下。
    19分15秒
    警員將酒測機器放置桌上。
    異議人說：我要喝完水。
    至19分47秒間
    異議人與警員爭執，異議人表示要將水喝完，警員要求異議
    人進行酒測。異議人又稱：要等拿我的證件來。
    19分53秒
    警員稱：現在第二次告知你。
    20分6秒
    異議人稱：我沒有說不測。異議人背部靠上沙發。
    20分13秒
    異議人：我沒有拒測。
    20分40秒
    異議人稱：我沒有拒測，我是在等我家人來做見證，我哪知
    道你們會不會作假的。他來證件拿過來，就可以測了。
    雙方持續爭吵至21分20秒，異議人一邊喝水，一邊表示要等
    證件。
    21分21秒
    警員：我在給你五分鐘。如果你家人沒有來，就直接給你測
    。
    21分54秒
    警員：你拒測，我們很好處理。單子簽一簽就可以走了。
    至30分4秒間
    異議人撥打電話並喝水。
    30分4秒
    異議人之兄到達警局。
    異議人繼續講電話至31分00秒
    31分1秒警員拿出酒測機器告知異議人進行酒測。
    31分21秒
    警員問：你要不要測？
    異議人稱：我很口渴。
    警員：不測，那拒測喔。
    異議人：不要拒測啦。
    警員：我們已經告訴你第三次了。已經超過半個小時的休息
    時間。我們已經告知你的義務了，你要不要測。
    異議人：我要測。
    異議人掐著自己的喉嚨說：我現在不能測，
    警員：拒測。
    警員動手收拾酒測儀器。
    異議人：我吹一下。亂來，我說要測，說我拒測。
  (二)依前揭勘驗結果可知，異議人先不告知警方其姓名資料，後
    經警方多次要求進行酒測，不是未予置理，即係以講電話、
    等家人等理由拖延，或掐著自己的喉嚨稱其現在不能測，雖
    期間有稱要進行酒測，然觀自錄影開始後3分37秒起，警方
    即要求異議人進行酒測，於18分52秒第二次告知進行酒測，
    於31分1秒拿出酒測機器告知異議人進行酒測，其間時間近
    半小時，異議人均一再拖延，顯有拒絕接受酒精濃度測試之
    情形，足堪認定。
五、綜上所述，異議人於前揭時、地，確有拒絕接受酒精濃度測
    試檢定之違規事實，洵堪認定。原處分機關依道路交通管理
    處罰條例第35條第4項前段、第67條第2項前段之規定，就異
    議人前揭違規行為，裁處罰鍰6萬元，吊銷駕駛執照，3年內
    不得考領等處分，於法並無不合，異議人聲明異議，為無理
    由，應予駁回。
據上論斷，據上論斷，應依道路交通管理處罰條例第87條第2項
、道路交通事件處理辦法第18條，裁定如主文。
中    華    民    國   100    年    12    月    16    日
                  交通法庭    法  官  王耀興
以上正本證明與原本無異。
如不服本裁定應於送達後5日內向本院提出抗告狀。
                              書記官  林家妮
中    華    民    國   100    年    12    月    16    日